# 配套系统转 gu

提问人：Laura003 时间：2023-07-05 19:36:
请教陈版：公司新建一个纯水系统，系统功能性验收是在 2023 年 6 月，但根据合同，还有一个 90 天的水质检验期（ 2023 年 9 月），监测合格后纯水系统的管理和运营才会从分包商移交到公司，请问一下，纯水系统转固时间是 2023 年 6 月还是 2023 年 9 月？

回答人：chenyiwei
不清楚该行业的惯例。建议了解以下几点：
1 、“系统功能性验收”的具体含义？是否已表明水质达标？
2 、功能性验收后试运行 3 个月是否为行业惯例、合同约定或者法律法规要求的？
3 、这三个月内，水质是否达标，出水能否正常用于预定用途？
4 、这三个月内是否因出水水质不达标导致分包商对此进行多次、重大的调整和修改？